【裁判字號】    90,上訴,181
【裁判日期】    900412
【裁判案由】    毒品危害防制條例
【裁判全文】
臺灣高等法院臺南分院刑事判決            九十年度上訴字第一八一號  Ａ
      上  訴  人
      即  被  告  甲  ○  ○
      指定辯護人  本院公設辯護人  乙  ○  ○
右上訴人因毒品危害防制條例案件，不服臺灣台南地方法院八十九年度訴字第一三三
九號中華民國八十九年十二月二十九日第一審判決（起訴案號：臺灣台南地方法院檢
察署八十九年度營偵字第一二八九號），提起上訴，本院判決如左：
      主      文
原判決撤銷。
甲○○販賣第一級毒品，處有期徒刑拾壹年，褫奪公權柒年。
扣案之海洛因參小包（驗餘合計淨重零點零陸公克）、海洛因殘渣袋壹只均沒收銷燬
之；包裝重零點柒玖公克、販賣毒品所得新台幣玖佰元及夾鏈袋貳拾柒只均沒收。
      事      實
一、甲○○曾於民國八十七年間因犯竊盜罪，經本院判處有期徒刑肆月，緩刑四年，
    現仍緩刑期間，竟仍不知悔改。復於八十九年九月二十五日下午六時許，在台南
    縣新營市○○路二五七巷九號前，因缺錢花用，意圖營利，販賣第一級毒品海洛
    因乙小包（毛重０．二七公克）予謝政憲，得款新台幣（以下同）九百元，甫交
    易完畢，即為埋伏警員當場查獲，經警於謝政憲手中、甲○○口袋中分別扣得上
    開乙小包海洛因、現金九百元。嗣並循線在台南縣新營市○○路二五七巷九號甲
    ○○住處，查扣甲○○所有之海洛因二小包（毛重分為０．二五、０．二公克，
    以上三包驗餘合計淨重０．０六公克、包裝重○、七九公克）、海洛因殘渣袋乙
    只、預備供犯賣海洛因用之夾鏈袋貳拾柒只。
二、案經台南縣警察局報請台灣台南地方法院檢察署檢察官偵查起訴。
      理      由
一、訊據上訴人即被告甲○○對於右開事實，除辯稱：伊係將海洛因無償交付謝政憲
    吸用，謝政憲交予伊之九百元係償還所欠借款云云外，餘均坦承不諱。惟查被告
    如何於右揭時地，販賣海洛因乙小包予謝政憲，得款新台幣（以下同）九百元，
    甫交易完畢，即為埋伏警員當場查獲，經警於謝政憲手中、甲○○口袋中分別扣
    得上開乙小包海洛因、現金九百元之事實，業據證人謝政憲於警訊時及第一次偵
    訊中證述綦詳，核與證人即台南縣警察局保安隊小隊長歐錦坤於偵查中結證之查
    獲情節相符，並有海洛因三小包、海洛因殘渣袋乙只、夾鏈袋貳拾柒只及其販賣
    毒品所得九百元扣案足資佐證。且扣案之海洛因三小包，經送法務部調查局檢驗
    結果，其成份確為海洛因，有該局八九一七九七號檢驗通知書乙紙附卷可稽。又
    被告與謝政憲並非至親，恆諸常情，販賣海洛因將被處重刑，茍無利可圖，不可
    能以身試法，其有營利之意圖至明，證人謝政憲於偵審中雖改稱：該九百元係償
    還伊先前積欠被告之借款一千元，被告係無償交付伊海洛因云云。惟偵查中經檢
    察官隔離渠二人訊問結果，證人謝政憲證稱：伊係九月二十一日，向被告借款一
    千元，是在下午三、四點，去被告家坐，二人一起看電視，伊身上沒錢，向被告
    借一千元云云；被告則供稱：在被查獲前二週，謝政憲打電話約在伊借錢，謝政
    憲晚上六時多至伊住處拿錢，錢拿到一會兒就走了云云。是渠二人就借款之時間
    、經過，彼此供詞出入不一，所供均難謂為真實。故證人謝政憲偵審中翻異所供
    ，無非事後迴護被告之詞，被告所辯亦無非事後畏罪卸責之詞，皆不足採信。罪
    證明確，被告犯行堪以認定。
二、按海洛因係第一級毒品，為毒品危害防制條例第二條第二項第一款所明定，被告
    販賣之，核其所為，係犯同條例第四條第一項之販賣第一級毒品罪。渠持有海洛
    因之低度行為，應為販賣之高度行為所吸收，不另論罪。再被告因一時缺錢花用
    ，僅販賣海洛因乙次，且所販賣之數量極微，所得亦僅九百元，與坊間大盤商動
    輒大量販賣毒品者迥然不同，情輕法重，如予宣告最輕法定刑無期徒刑，仍顯屬
    過重，其犯罪情節恆情不無可憫，爰依刑法第五十九條之規定減輕其刑。
三、原審予以論罪科刑固非無見，惟查：原判決未將裝海洛因之包裝予以沒收即有未
    洽。被告上訴意旨猶執前詞，否認犯罪，雖不足採，惟原判決既有可議，自應由
    本院將原判決撤銷改判。爰審酌被告之素行非佳，其販毒規模甚微，所得甚少等
    一切情狀，量處如主文所示之刑，並依其犯罪性質認有宣告褫奪公權之必要，予
    以宣告褫奪公權七年。扣案之海洛因三小包（驗餘合計淨重零點零六公克）、海
    洛因殘渣袋乙只，係查獲之毒品，應法宣告均沒收銷燬之；包裝重○、七九公克
    、係供犯罪所用之物，且為被告所有，新台幣玖佰元，係被告販賣所得，另夾鏈
    袋貳拾柒只為被告所有，且係預備供販賣海洛因所用之物，均應依法宣告沒收。
    至另扣案之注射針筒四支、消尖吸管乙支，係被告供施用海洛因所用之物，並非
    供販賣所用之物，業據其供明在卷，自不得宣告沒收，併此敘明。
據上論斷，應依刑事訴訟法第三百六十九條第一項前段、第三百六十四條、第二百九
十九條第一項前段、毒品危害防制條例第四條第一項、第十八條第一項前段、第十九
條第一項，刑法第十一條前段、第五十九條、第三十八條第一項第二款、第三十七條
第二項，判決如主文。
本案經檢察官蘇南桓到庭執行職務。
中    華    民    國      九十      年      四      月        十二      日
      臺灣高等法院臺南分院刑事第二庭
                                      審判長法官  游    明    仁
                                            法官  陳    清    溪
                                            法官  蘇    重    信
右正本證明與原本無異。
如不服本判決，應於判決送達後十日內向本院提出上訴狀，其未敘述理由者並應於提
出上訴狀後十日內向本院補提理由書（應附繕本)。
                                      法院書記官  李    珍    鳳
中    華    民    國      九十      年      四      月        十六      日
附錄本案論罪科刑法條全文：
毒品危害防制條例第四條第一項：
製造、運輸、販賣第一級毒品者，處死刑或無期徒刑；處無期徒刑者，得併科新臺幣
一千萬元以下罰金。


司法院資訊處製作；財團法人民間司法改革基金會備份。
